【裁判字號】    98,交抗,2363
【裁判日期】    981007
【裁判案由】    違反道路交通管理處罰條例
【裁判全文】
臺灣高等法院交通事件裁定            98年度交抗字第2363號
抗  告  人  甲○○
即受處分人
                    3號
上列抗告人因違反道路交通管理處罰條例案件，不服臺灣桃園地
方法院，中華民國98年8月26日所為裁定（98年度交聲字第961號
），提起抗告，本院裁定如下：
    主  文
抗告駁回。
    理  由
一、按汽車駕駛人，行經有燈光號誌管制之交岔路口闖紅燈者，
    處新臺幣（下同）1,800 元以上5,400 元以下罰鍰，道路交
    通管理處罰條例第53條第1 項定有明文。又按汽車駕駛人有
    前開第53條規定之情形者，除依該條處罰鍰外，並予記違規
    點數3 點，同條例第63條第1 項第3 款亦有明文規定。
二、本件原處分機關交通部公路總局新竹區監理所係以：異議人
    即受處分人（下稱異議人）甲○○於民國98年1 月18日下午
    4 時40分許，駕駛車牌號碼8777-TS 號自用小客車（下稱系
    爭自用小客車），沿桃園縣中壢市○○○路往復華街方向行
    駛，於行經上開路段與自強一路口時，闖紅燈直行自強四路
    ，適舉發單位桃園縣政府警察局中壢分局文化派出所員警蘇
    天祥於該處執行勤務，見狀遂以異議人駕車行經有燈光號誌
    管制之交岔路口闖紅燈為由，依違反道路交通管理處罰條例
    第53條第1 項之規定掣單舉發，嗣異議人提出申訴，經原處
    分機關函請舉發單位調查結果，仍認異議人確有前開違規行
    為，原處分機關乃依上開條文、道路交通管理處罰條例第63
    條第1 項、違反道路交通管理事件統一裁罰基準及處理細則
    第43條、第44條及第67條等規定，於98年3 月19日以壢監裁
    字第裁53-DB0000000號違反道路交通管理事件裁決書，裁處
    異議人罰鍰2,700 元，並記違規點數3 點在案。
三、聲明異議意旨略以：異議人於前揭時、地駕車通過路口時，
    自強四路之號誌仍是綠燈，故異議人並未闖紅燈，嗣異議人
    返回住處時，警察才從後方出現要求異議人出示駕照，並表
    示異議人態度不佳，即對異議人開單，但警察自始至終均未
    告知異議人有闖紅燈云云。
四、經查：
    (一)異議人於前揭時間駕駛系爭自用小客車，沿桃園縣中壢市
      ○○○路往復華街方向行駛，於行經上開路段與自強一路
      口時，確有闖紅燈直行自強四路之行為等情，業據證人即
      本件舉發員警蘇天祥於原審調查時結證稱：本件交通違規
      是由伊所舉發，伊當天是執行下午4時至6時之單警巡邏勤
      務，伊自己一人騎乘警用機車，當時伊是在中壢市○○○
      路上往中華路方向，尚未過自強四路路口，距離路口大約
      10公尺處，準備取締闖紅燈直行或左轉自強四路之違規車
      輛，當時自強四路有在施工，但仍是雙向通車，只是道路
      縮減，伊看到自強一路號誌是綠燈且雙向都無車輛，而右
      前方有一部自小客車沿自強四路行駛至路口，該車駕駛人
      先看左右方向都無來車後，就往前直駛自強四路，當時自
      強四路號誌仍是紅燈，因為自強一路與自強四路號誌是同
      步，如果自強一路號誌是綠燈，自強四路號誌就是紅燈，
      伊見狀就立即開啟警用機車警報器及警示燈並左轉自強四
      路在後方追趕該部自小客車，當時伊時速大約在70至80
      公里間，大概追3至5分鐘後，因伊始終都與該部自小客車
      保持1至2個車身距離，伊擔心會造成傷亡而打算放棄追逐
      ，但當伊追至復華街169巷口時，該部自小客車突然停車
      ，伊就從自小客車左方駕駛座告知異議人已經違規，並要
      求異議人停車受檢，繼明白要求異議人下車及出示相關證
      件，當時異議人表示未帶相關證件，並表示證件放於家中
      ，而其家就在旁邊，要回去拿，伊向異議人表示不用，並
      接著告知異議人已經在自強四路與自強一路口闖紅燈違規
      ，異議人向伊表示快來不及去領消費券，所以要求伊不要
      開單，同時又呼喊其父親拿印章，但伊認為異議人違規情
      節明確，所以還是開單舉發等語明確（參見原審卷第22
      頁背面、第23頁），並有證人乙○○○○當庭繪製之舉發
      現場圖1紙（參見原審卷第26頁）、舉發現場照片3幀（參
      見原審卷第27頁）及勤務分配表1紙（參見原審卷第28 頁
      ）附卷可稽。
    (二)至異議人雖以前揭情詞置辯；惟查，異議人於前揭時、地
      確有駕車行經有燈光號誌管制之交岔路口而闖紅燈之交通
      違規行為，業據證人乙○○○○於原審調查時結證綦詳，
      已如前述，而證人乙○○○○雖係本件舉發員警，惟其到
      庭所陳述之上開舉發經過，經查尚無違反經驗或論理法則
      之處，且遍查本件卷存證據資料，亦無任何積極證據足以
      證明上開證人前揭所述係虛偽不實，亦無足可顯信上開證
      人陳述不可採信之品性證據或前科證據存在，自不得僅因
      上開證人為本件開單舉發異議人之員警，即遽予否認其上
      開證述之可信性，況上開證人與異議人間素昧平生，並無
      仇隙嫌怨，而警員執行公務時，本身即受有行政懲處責任
      之監督，且到庭具結作證，更係以刑事責任擔保其證言之
      真實性，從而，證人乙○○○○於原審調查時所結證前情
      ，應堪採信屬實。又乙○○○○於舉發本件交通違規時，
      其所站立之位置距離上開路口約10公尺，可清楚看到路口
      及號誌情形，並無視線死角，亦不致遭自強四路上之施工
      擋住視線等情，業據證人乙○○○○於原審調查時結證無
      訛（參見原審卷第22頁背面、第23頁），並有前揭舉發現
      場圖及舉發現場照片附卷可據，足見本案舉發員警於舉發
      當時，亦無因遭障礙物遮蔽或視線不佳而有錯看之虞。從
      而，異議人前揭辯詞均無非事後卸責之詞，要難採為有利
      異議人之認定。
五、綜上所述，本件事證明確，異議人於前揭時、地駕車行經有
    燈光號誌管制之交岔路口闖紅燈之違規行為，要屬明確，洵
    堪認定。是以，原處分機關依前揭道路交通管理處罰條例第
    53條第1 項、違反道路交通管理事件統一裁罰基準及處理細
    則第43條、第44條、第67條暨違反道路交通管理事件統一裁
    罰標準表之規定，裁處異議人罰鍰2,700 元，並依同條例第
    63條第1 項第3 款規定，併予記違規點數3 點，其認事用法
    均核無違誤。是異議人之異議，為無理由，應予駁回。
六、原審認異議人之異議，為無理由，因予以駁回。經核其認事
    用法均無不合。抗告意旨略以：伊並未闖紅燈云云。核無理
    由，其抗告應予以駁回。
據上論結，應依道路交通管理處罰條例第89條、道路交通案件處
理辦法第26條，刑事訴訟法第412條，裁定如主文。
中    華    民    國    98    年    10    月    7     日
            刑事第十一庭  審判長法  官  張連財
                                法  官  林明俊
                                法  官  楊照男
以上正本證明與原本無異。
不得再抗告。
                                書記官  陳紀語
中    華    民    國    98    年    10    月    7     日


司法院資訊處製作；財團法人民間司法改革基金會備份。
